---
title: "Projekt semestralny grupowy - ANOVA"
author: 'Grupa A: Kowarik Aleksandra, Księżak Anita, Mruk Karolina, Sobór Sandra, Stobiecka Izabela, Szymańska Joanna'
date: "31 maja 2019"
output: html_document
---

```{r setup, include = FALSE}
knitr::opts_chunk$set(echo = TRUE)
```

```{r pakiety, include = FALSE}
library(dplyr)
library(RColorBrewer)
library(forecast)
library(tseries)
library(DescTools)

source("functions.R", encoding = "UTF-8")

sciezka_pliku <- paste0("dane/train.csv")
```

## Wczytywanie danych

```{r}
dane <- read.csv(sciezka_pliku)

sklep <- dane$store
produkt <- dane$item
sprzedaz <- dane$sales

ktoryProdukt <- factor(produkt, levels = c("1":"50"))
ktorySklep <- factor(sklep, levels = c("1":"10"))

head(dane)
```

## Analiza wariancji - Czy istnieje sklep którego średnia sprzedaż różni się istotnie statystycznie od sprzedaży w innych sklepach?

```{r}
boxplot(sprzedaz~ktorySklep, xlab = "Numer sklepu", ylab = "Sprzedaż produktów",
        col = brewer.pal(n = 10, name = "PiYG"))
points(1:10, by(sprzedaz, ktorySklep, mean), pch = 15)
by(sprzedaz, sklep, mean)

```

Sprawdzenie założeń: normalność rozkładu każdej zmiennej losowej

```{r}
par(mfrow = c(2, 5), pty = "m")

for (i in as.character(1:10)) {
        qq(sprzedaz[ktorySklep == i])
}

par(mfrow = c(1,1))
```

Sprawdźmy teraz za pomocą testu Shapiro normalność danych z podziałem na sklepy. 
Zrezygnujemy z mniej istotnych dla nas informacji i wypiszemy jedynie p-wartość.

```{r}
dane %>% 
    group_by(store) %>%
    summarize(p_value = 
                  shapiro_pvalue(sales))
```

Widzimy, że p-wartości dla wszystkich sklepów są bardzo niskie. Załóżmy jednak,
na podstawie wykresów `qqnorm` + `qqline` iż mają one rozkład zbliżony do 
normalnego. 

Przy takim założeniu możemy kontynuować naszą analizę.

```{r}
alfa <- 0.05
anova(lm(sprzedaz ~ ktorySklep))
TukeyHSD(aov(sprzedaz ~ ktorySklep), conf.level = 1 - alfa)
plot(TukeyHSD(aov(sprzedaz ~ ktorySklep), conf.level = 1 - alfa))
```


**Średnia sprzedaż produktów jest podobna dla następujących par sklepów: _9-4, 6-5_ **


## Analiza wariancji - Czy istnieje produkt którego średnia sprzedaż różni się 
istotnie statystycznie od sprzedaży w innych sklepach? Aby rozpocząć taką 
analizę podzielmy nasze dane ze względu na produkty i sklepy:

```{r}
dane %>%
    split(dane$item) -> dane_podzielone_p
```

Uzyskaliśmy w ten sposób 50 list, z czego każda opisuje sprzedaż innego produktu.
W następnym kroku wykorzystamy stworzoną funkcję `analiza_produktu()` aby narysować 
boxploty dla danego produktu z podziałem na sklepy, dokonać sprawdzenia 
normalności rozkładu oraz wykonać ANOVE i test Tukey'a.

```{r}
lapply(dane_podzielone_p, function(x) analiza_produktu(x, alfa))
```

Powyższa analiza pokazała, że średnia sprzedaż dla wszystkich produktów była 
nieistotnie rózna statystycznie dla par `10-3`, `9-4`, `6-5`. Zastosujmy zatem
do uproszczenia danych podejście, w którym dane ze sklepów 10, 9 i 6 potraktujemy 
jako dane ze sklepów odpowiednio 3, 4, 5. Mając wtedy po dwie wartości sprzedaży
dla każdego dnia, jako wartość, która będziemy modelować weźmiemy ich średnią. 

```{r}
dane %>% 
    zamiana_sklepow(3, 10) %>%
    zamiana_sklepow(4, 9) %>%
    zamiana_sklepow(5, 6) -> dane_uproszczone
```
 
Aby móc łatwo korzystać z nowych danych zapiszemy je do pliku RDS.

```{r}
saveRDS(dane_uproszczone, "dane/dane_do_analizy.rds")
```

