---
title: "Projekt semestralny grupowy - ANOVA"
author: 'Grupa A: Kowarik Aleksandra, Księżak Anita, Mruk Karolina, Sobór Sandra, Stobiecka Izabela, Szymańska Joanna'
date: "31 maja 2019"
output: html_document
---

```{r setup, include = FALSE}
knitr::opts_chunk$set(echo = TRUE)
```

```{r pakiety, include = FALSE}
library(dplyr)
library(RColorBrewer)
library(forecast)
library(tseries)
library(DescTools)

sciezka_pliku <- paste0("dane/train.csv")
```

## Wczytywanie danych

```{r}
dane <- read.csv(sciezka_pliku)
sklep <- dane$store
produkt <- dane$item
sprzedaz <- dane$sales

ktoryProdukt <- factor(produkt, levels = c("1":"50"))
ktorySklep <- factor(sklep, levels = c("1":"10"))

head(dane)
```

## Analiza wariancji - Czy istnieje sklep którego średnia sprzedaż różni się istotnie statystycznie od sprzedaży w innych sklepach?

```{r}
boxplot(sprzedaz~ktorySklep, xlab = "Numer sklepu", ylab = "Sprzedaż produktów",
        col = brewer.pal(n = 10, name = "PiYG"))
points(1:10, by(sprzedaz, ktorySklep, mean), pch = 15)
by(sprzedaz, sklep, mean)

```

Sprawdzenie założeń: normalność rozkładu każdej zmiennej losowej

 <!-- ```{r} -->
 <!-- shapiro.test(sprzedaz[ktorySklep == "1"]) -->
 <!-- shapiro.test(sprzedaz[ktorySklep == "2"]) -->
 <!-- shapiro.test(sprzedaz[ktorySklep == "3"]) -->
 <!-- shapiro.test(sprzedaz[ktorySklep == "4"]) -->
 <!-- shapiro.test(sprzedaz[ktorySklep == "5"]) -->
 <!-- shapiro.test(sprzedaz[ktorySklep == "6"]) -->
 <!-- shapiro.test(sprzedaz[ktorySklep == "7"]) -->
 <!-- shapiro.test(sprzedaz[ktorySklep == "8"]) -->
 <!-- shapiro.test(sprzedaz[ktorySklep == "9"]) -->
 <!-- shapiro.test(sprzedaz[ktorySklep == "10"]) -->
 <!-- Zbyt duży rozmiar danych -->
 <!-- ``` -->

```{r}
par(mfrow = c(2, 5), pty = "m")
qqnorm(sprzedaz[ktorySklep == "1"]); qqline(sprzedaz[ktorySklep == "1"] ,col = "red")
qqnorm(sprzedaz[ktorySklep == "2"]); qqline(sprzedaz[ktorySklep == "2"] ,col = "red")
qqnorm(sprzedaz[ktorySklep == "3"]); qqline(sprzedaz[ktorySklep == "3"] ,col = "red")
qqnorm(sprzedaz[ktorySklep == "4"]); qqline(sprzedaz[ktorySklep == "4"] ,col = "red")
qqnorm(sprzedaz[ktorySklep == "5"]); qqline(sprzedaz[ktorySklep == "5"] ,col = "red")
qqnorm(sprzedaz[ktorySklep == "6"]); qqline(sprzedaz[ktorySklep == "6"] ,col = "red")
qqnorm(sprzedaz[ktorySklep == "7"]); qqline(sprzedaz[ktorySklep == "7"] ,col = "red")
qqnorm(sprzedaz[ktorySklep == "8"]); qqline(sprzedaz[ktorySklep == "8"] ,col = "red")
qqnorm(sprzedaz[ktorySklep == "9"]); qqline(sprzedaz[ktorySklep == "9"] ,col = "red")
qqnorm(sprzedaz[ktorySklep == "10"]); qqline(sprzedaz[ktorySklep == "10"] ,col = "red")
mfrow = c(1,1)
```

```{r}
anova(lm(sprzedaz~ktorySklep))
TukeyHSD(aov(sprzedaz~ktorySklep), conf.level = 0.95)
plot(TukeyHSD(aov(sprzedaz~ktorySklep), conf.level = 0.95))
```


**Średnia sprzedaż produktów jest podobna dla następujących par sklepów: _9-4, 6-5_ **


## Analiza wariancji - Czy istnieje produkt którego średnia sprzedaż różni się istotnie statystycznie od sprzedaży w innych sklepach?

### Produkt 1

```{r}
sprzedaz_p1 <- sprzedaz[ktoryProdukt == "1"]
sklep_p1 <- sklep[ktoryProdukt == "1"]
ktorySklep_p1 <- factor(sklep_p1, levels = c("1":"10"))

boxplot(sprzedaz_p1~ktorySklep_p1, xlab = "Numer sklepu", ylab = "Sprzedaż produktu pierwszego",
        col = brewer.pal(n = 10, name = "PiYG"))
points(1:10, by(sprzedaz_p1, ktorySklep_p1, mean), pch = 15)
by(sprzedaz_p1, sklep_p1, mean)

```

Sprawdzenie założeń: normalność rozkładu każdej zmiennej losowej

```{r}
shapiro.test(sprzedaz_p1[ktorySklep_p1 == "1"])
shapiro.test(sprzedaz_p1[ktorySklep_p1 == "2"])
shapiro.test(sprzedaz_p1[ktorySklep_p1 == "3"])
shapiro.test(sprzedaz_p1[ktorySklep_p1 == "4"])
shapiro.test(sprzedaz_p1[ktorySklep_p1 == "5"])
shapiro.test(sprzedaz_p1[ktorySklep_p1 == "6"])
shapiro.test(sprzedaz_p1[ktorySklep_p1 == "7"])
shapiro.test(sprzedaz_p1[ktorySklep_p1 == "8"])
shapiro.test(sprzedaz_p1[ktorySklep_p1 == "9"])
shapiro.test(sprzedaz_p1[ktorySklep_p1 == "10"])
```

Hipoteza zerowa --> H0: Próba pochodzi z populacji o rozkładzie normalnym.

Hipoteza alternatywna --> H1: Próba nie pochodzi z populacji o rozkładzie normalnym.


p − value <= ALFA --> odrzucamy H0 na korzysc H1

p − value > ALFA --> nie ma podstaw do odrzucenia H0


W celu dalszych badań załóżmy jednak, że każda próba pochodzi z rozkładu **zbliżonego** do rozkładu normalnego.

```{r}
anova(lm(sprzedaz_p1~ktorySklep_p1))
TukeyHSD(aov(sprzedaz_p1~ktorySklep_p1), conf.level = 0.95)
plot(TukeyHSD(aov(sprzedaz_p1~ktorySklep_p1), conf.level = 0.95))
```

**Średnia sprzedaż produktu 1 jest podobna dla następujących par sklepów: _10-3, 9-4, 6-5_ **

### Produkt 2

```{r}
sprzedaz_p2 <- sprzedaz[ktoryProdukt == "2"]
sklep_p2 <- sklep[ktoryProdukt == "2"]
ktorySklep_p2 <- factor(sklep_p2, levels = c("1":"10"))

boxplot(sprzedaz_p2~ktorySklep_p2, xlab = "Numer sklepu", ylab = "Sprzedaż produktu drugiego",
        col = brewer.pal(n = 10, name = "PiYG"))
points(1:10, by(sprzedaz_p2, ktorySklep_p2, mean), pch = 15)
by(sprzedaz_p2, sklep_p2, mean)

```



```{r}
anova(lm(sprzedaz_p2~ktorySklep_p2))
TukeyHSD(aov(sprzedaz_p2~ktorySklep_p2), conf.level = 0.95)
plot(TukeyHSD(aov(sprzedaz_p2~ktorySklep_p2), conf.level = 0.95))
```

**Średnia sprzedaż produktu 2 jest podobna dla następujących par sklepów: _10-3, 9-4, 6-5_ **

### Produkt 3

```{r}
sprzedaz_p3 <- sprzedaz[ktoryProdukt == "3"]
sklep_p3 <- sklep[ktoryProdukt == "3"]
ktorySklep_p3 <- factor(sklep_p3, levels = c("1":"10"))

boxplot(sprzedaz_p3~ktorySklep_p3, xlab = "Numer sklepu", ylab = "Sprzedaż produktu trzeciego",
        col = brewer.pal(n = 10, name = "PiYG"))
points(1:10, by(sprzedaz_p3, ktorySklep_p3, mean), pch = 15)
by(sprzedaz_p3, sklep_p3, mean)

```


```{r}
anova(lm(sprzedaz_p3~ktorySklep_p3))
TukeyHSD(aov(sprzedaz_p3~ktorySklep_p3), conf.level = 0.95)
plot(TukeyHSD(aov(sprzedaz_p3~ktorySklep_p3), conf.level = 0.95))
```

**Średnia sprzedaż produktu 3 jest podobna dla następujących par sklepów: _10-3, 9-4, 6-5_ **

### Produkt 4

```{r}
sprzedaz_p4 <- sprzedaz[ktoryProdukt == "4"]
sklep_p4 <- sklep[ktoryProdukt == "4"]
ktorySklep_p4 <- factor(sklep_p4, levels = c("1":"10"))

boxplot(sprzedaz_p4~ktorySklep_p4, xlab = "Numer sklepu", ylab = "Sprzedaż produktu czwartego",
        col = brewer.pal(n = 10, name = "PiYG"))
points(1:10, by(sprzedaz_p4, ktorySklep_p4, mean), pch = 15)
by(sprzedaz_p4, sklep_p4, mean)

```

```{r}
anova(lm(sprzedaz_p4~ktorySklep_p4))
TukeyHSD(aov(sprzedaz_p4~ktorySklep_p4), conf.level = 0.95)
plot(TukeyHSD(aov(sprzedaz_p4~ktorySklep_p4), conf.level = 0.95))
```

**Średnia sprzedaż produktu 4 jest podobna dla następujących par sklepów: _10-3, 9-4, 6-5_ **

### Produkt 5

```{r}
sprzedaz_p5 <- sprzedaz[ktoryProdukt == "5"]
sklep_p5 <- sklep[ktoryProdukt == "5"]
ktorySklep_p5 <- factor(sklep_p5, levels = c("1":"10"))

boxplot(sprzedaz_p5~ktorySklep_p5, xlab = "Numer sklepu", ylab = "Sprzedaż produktu piątego",
        col = brewer.pal(n = 10, name = "PiYG"))
points(1:10, by(sprzedaz_p5, ktorySklep_p5, mean), pch = 15)
by(sprzedaz_p5, sklep_p5, mean)

```

```{r}
anova(lm(sprzedaz_p5~ktorySklep_p5))
TukeyHSD(aov(sprzedaz_p5~ktorySklep_p5), conf.level = 0.95)
plot(TukeyHSD(aov(sprzedaz_p5~ktorySklep_p5), conf.level = 0.95))
```

**Średnia sprzedaż produktu 5 jest podobna dla następujących par sklepów: _10-3, 9-4, 6-5_ **

### Produkt 6

```{r}
sprzedaz_p6 <- sprzedaz[ktoryProdukt == "6"]
sklep_p6 <- sklep[ktoryProdukt == "6"]
ktorySklep_p6 <- factor(sklep_p6, levels = c("1":"10"))

boxplot(sprzedaz_p6~ktorySklep_p6, xlab = "Numer sklepu", ylab = "Sprzedaż produktu nr 6",
        col = brewer.pal(n = 10, name = "PiYG"))
points(1:10, by(sprzedaz_p6, ktorySklep_p6, mean), pch = 15)
by(sprzedaz_p6, sklep_p6, mean)

```

```{r}
anova(lm(sprzedaz_p6~ktorySklep_p6))
TukeyHSD(aov(sprzedaz_p6~ktorySklep_p6), conf.level = 0.95)
plot(TukeyHSD(aov(sprzedaz_p6~ktorySklep_p6), conf.level = 0.95))
```

**Średnia sprzedaż produktu 6 jest podobna dla następujących par sklepów: _10-3, 9-4, 6-5_ **

### Produkt 7

```{r}
sprzedaz_p7 <- sprzedaz[ktoryProdukt == "7"]
sklep_p7 <- sklep[ktoryProdukt == "7"]
ktorySklep_p7 <- factor(sklep_p7, levels = c("1":"10"))

boxplot(sprzedaz_p7~ktorySklep_p7, xlab = "Numer sklepu", ylab = "Sprzedaż produktu nr 7",
        col = brewer.pal(n = 10, name = "PiYG"))
points(1:10, by(sprzedaz_p7, ktorySklep_p7, mean), pch = 15)
by(sprzedaz_p7, sklep_p7, mean)

```

```{r}
anova(lm(sprzedaz_p7~ktorySklep_p7))
TukeyHSD(aov(sprzedaz_p7~ktorySklep_p7), conf.level = 0.95)
plot(TukeyHSD(aov(sprzedaz_p7~ktorySklep_p7), conf.level = 0.95))
```

**Średnia sprzedaż produktu 7 jest podobna dla następujących par sklepów: _10-3, 9-4, 6-5_ **

### Produkt 8

```{r}
sprzedaz_p8 <- sprzedaz[ktoryProdukt == "8"]
sklep_p8 <- sklep[ktoryProdukt == "8"]
ktorySklep_p8 <- factor(sklep_p8, levels = c("1":"10"))

boxplot(sprzedaz_p8~ktorySklep_p8, xlab = "Numer sklepu", ylab = "Sprzedaż produktu nr8",
        col = brewer.pal(n = 10, name = "PiYG"))
points(1:10, by(sprzedaz_p8, ktorySklep_p8, mean), pch = 15)
by(sprzedaz_p8, sklep_p8, mean)

```

```{r}
anova(lm(sprzedaz_p8~ktorySklep_p8))
TukeyHSD(aov(sprzedaz_p8~ktorySklep_p8), conf.level = 0.95)
plot(TukeyHSD(aov(sprzedaz_p8~ktorySklep_p8), conf.level = 0.95))
```

**Średnia sprzedaż produktu 8 jest podobna dla następujących par sklepów: _10-3, 9-4, 6-5_ **

### Produkt 9

```{r}
sprzedaz_p9 <- sprzedaz[ktoryProdukt == "9"]
sklep_p9 <- sklep[ktoryProdukt == "9"]
ktorySklep_p9 <- factor(sklep_p9, levels = c("1":"10"))

boxplot(sprzedaz_p9~ktorySklep_p9, xlab = "Numer sklepu", ylab = "Sprzedaż produktu",
        col = brewer.pal(n = 10, name = "PiYG"))
points(1:10, by(sprzedaz_p9, ktorySklep_p9, mean), pch = 15)
by(sprzedaz_p9, sklep_p9, mean)

```

```{r}
anova(lm(sprzedaz_p9~ktorySklep_p9))
TukeyHSD(aov(sprzedaz_p9~ktorySklep_p9), conf.level = 0.95)
plot(TukeyHSD(aov(sprzedaz_p9~ktorySklep_p9), conf.level = 0.95))
```

**Średnia sprzedaż produktu 9 jest podobna dla następujących par sklepów: _10-3, 9-4, 6-5_ **

### Produkt 10

```{r}
sprzedaz_p10 <- sprzedaz[ktoryProdukt == "10"]
sklep_p10 <- sklep[ktoryProdukt == "10"]
ktorySklep_p10 <- factor(sklep_p10, levels = c("1":"10"))

boxplot(sprzedaz_p10~ktorySklep_p10, xlab = "Numer sklepu", ylab = "Sprzedaż produktu",
        col = brewer.pal(n = 10, name = "PiYG"))
points(1:10, by(sprzedaz_p10, ktorySklep_p10, mean), pch = 15)
by(sprzedaz_p10, sklep_p10, mean)

```

```{r}
anova(lm(sprzedaz_p10~ktorySklep_p10))
TukeyHSD(aov(sprzedaz_p10~ktorySklep_p10), conf.level = 0.95)
plot(TukeyHSD(aov(sprzedaz_p10~ktorySklep_p10), conf.level = 0.95))
```

**Średnia sprzedaż produktu 10 jest podobna dla następujących par sklepów: _10-3, 9-4, 6-5_ **

### Produkt 11

```{r}
sprzedaz_p11 <- sprzedaz[ktoryProdukt == "11"]
sklep_p11 <- sklep[ktoryProdukt == "11"]
ktorySklep_p11 <- factor(sklep_p11, levels = c("1":"10"))

boxplot(sprzedaz_p11~ktorySklep_p11, xlab = "Numer sklepu", ylab = "Sprzedaż produktu",
        col = brewer.pal(n = 10, name = "PiYG"))
points(1:10, by(sprzedaz_p11, ktorySklep_p11, mean), pch = 15)
by(sprzedaz_p11, sklep_p11, mean)

```


```{r}
anova(lm(sprzedaz_p11~ktorySklep_p11))
TukeyHSD(aov(sprzedaz_p11~ktorySklep_p11), conf.level = 0.95)
plot(TukeyHSD(aov(sprzedaz_p11~ktorySklep_p11), conf.level = 0.95))
```

**Średnia sprzedaż produktu 11 jest podobna dla następujących par sklepów: _10-3, 9-4, 6-5_ **

### Produkt 12

```{r}
sprzedaz_p12 <- sprzedaz[ktoryProdukt == "12"]
sklep_p12 <- sklep[ktoryProdukt == "12"]
ktorySklep_p12 <- factor(sklep_p12, levels = c("1":"10"))

boxplot(sprzedaz_p12~ktorySklep_p12, xlab = "Numer sklepu", ylab = "Sprzedaż produktu",
        col = brewer.pal(n = 10, name = "PiYG"))
points(1:10, by(sprzedaz_p12, ktorySklep_p12, mean), pch = 15)
by(sprzedaz_p12, sklep_p12, mean)

```

```{r}
anova(lm(sprzedaz_p12~ktorySklep_p12))
TukeyHSD(aov(sprzedaz_p12~ktorySklep_p12), conf.level = 0.95)
plot(TukeyHSD(aov(sprzedaz_p12~ktorySklep_p12), conf.level = 0.95))
```

**Średnia sprzedaż produktu 12 jest podobna dla następujących par sklepów: _10-3, 9-4, 6-5_ **

### Produkt 13

```{r}
sprzedaz_p13 <- sprzedaz[ktoryProdukt == "13"]
sklep_p13 <- sklep[ktoryProdukt == "13"]
ktorySklep_p13 <- factor(sklep_p13, levels = c("1":"10"))

boxplot(sprzedaz_p13~ktorySklep_p13, xlab = "Numer sklepu", ylab = "Sprzedaż produktu",
        col = brewer.pal(n = 10, name = "PiYG"))
points(1:10, by(sprzedaz_p13, ktorySklep_p13, mean), pch = 15)
by(sprzedaz_p13, sklep_p13, mean)

```


```{r}
anova(lm(sprzedaz_p13~ktorySklep_p13))
TukeyHSD(aov(sprzedaz_p13~ktorySklep_p13), conf.level = 0.95)
plot(TukeyHSD(aov(sprzedaz_p13~ktorySklep_p13), conf.level = 0.95))
```

**Średnia sprzedaż produktu 13 jest podobna dla następujących par sklepów: _10-3, 9-4, 6-5_ **

### Produkt 14

```{r}
sprzedaz_p14 <- sprzedaz[ktoryProdukt == "14"]
sklep_p14 <- sklep[ktoryProdukt == "14"]
ktorySklep_p14 <- factor(sklep_p14, levels = c("1":"10"))

boxplot(sprzedaz_p14~ktorySklep_p14, xlab = "Numer sklepu", ylab = "Sprzedaż produktu",
        col = brewer.pal(n = 10, name = "PiYG"))
points(1:10, by(sprzedaz_p14, ktorySklep_p14, mean), pch = 15)
by(sprzedaz_p14, sklep_p14, mean)

```

```{r}
anova(lm(sprzedaz_p14~ktorySklep_p14))
TukeyHSD(aov(sprzedaz_p14~ktorySklep_p14), conf.level = 0.95)
plot(TukeyHSD(aov(sprzedaz_p14~ktorySklep_p14), conf.level = 0.95))
```

**Średnia sprzedaż produktu 14 jest podobna dla następujących par sklepów: _10-3, 9-4, 6-5_ **

### Produkt 15

```{r}
sprzedaz_p15 <- sprzedaz[ktoryProdukt == "15"]
sklep_p15 <- sklep[ktoryProdukt == "15"]
ktorySklep_p15 <- factor(sklep_p15, levels = c("1":"10"))

boxplot(sprzedaz_p15~ktorySklep_p15, xlab = "Numer sklepu", ylab = "Sprzedaż produktu",
        col = brewer.pal(n = 10, name = "PiYG"))
points(1:10, by(sprzedaz_p15, ktorySklep_p15, mean), pch = 15)
by(sprzedaz_p15, sklep_p15, mean)

```

```{r}
anova(lm(sprzedaz_p15~ktorySklep_p15))
TukeyHSD(aov(sprzedaz_p15~ktorySklep_p15), conf.level = 0.95)
plot(TukeyHSD(aov(sprzedaz_p15~ktorySklep_p15), conf.level = 0.95))
```

**Średnia sprzedaż produktu 15 jest podobna dla następujących par sklepów: _10-3, 9-4, 6-5_ **

### Produkt 16

```{r}
sprzedaz_p16 <- sprzedaz[ktoryProdukt == "16"]
sklep_p16 <- sklep[ktoryProdukt == "16"]
ktorySklep_p16 <- factor(sklep_p16, levels = c("1":"10"))

boxplot(sprzedaz_p16~ktorySklep_p16, xlab = "Numer sklepu", ylab = "Sprzedaż produktu",
        col = brewer.pal(n = 10, name = "PiYG"))
points(1:10, by(sprzedaz_p16, ktorySklep_p16, mean), pch = 15)
by(sprzedaz_p16, sklep_p16, mean)

```

```{r}
anova(lm(sprzedaz_p16~ktorySklep_p16))
TukeyHSD(aov(sprzedaz_p16~ktorySklep_p16), conf.level = 0.95)
plot(TukeyHSD(aov(sprzedaz_p16~ktorySklep_p16), conf.level = 0.95))
```

**Średnia sprzedaż produktu 16 jest podobna dla następujących par sklepów: _10-3, 9-4, 6-5_ **

### Produkt 17

```{r}
sprzedaz_p17 <- sprzedaz[ktoryProdukt == "17"]
sklep_p17 <- sklep[ktoryProdukt == "17"]
ktorySklep_p17 <- factor(sklep_p17, levels = c("1":"10"))

boxplot(sprzedaz_p17~ktorySklep_p17, xlab = "Numer sklepu", ylab = "Sprzedaż produktu",
        col = brewer.pal(n = 10, name = "PiYG"))
points(1:10, by(sprzedaz_p17, ktorySklep_p17, mean), pch = 15)
by(sprzedaz_p17, sklep_p17, mean)

```

```{r}
anova(lm(sprzedaz_p17~ktorySklep_p17))
TukeyHSD(aov(sprzedaz_p17~ktorySklep_p17), conf.level = 0.95)
plot(TukeyHSD(aov(sprzedaz_p17~ktorySklep_p17), conf.level = 0.95))
```

**Średnia sprzedaż produktu 17 jest podobna dla następujących par sklepów: _10-3, 9-4, 6-5_ **

### Produkt 18

```{r}
sprzedaz_p18 <- sprzedaz[ktoryProdukt == "18"]
sklep_p18 <- sklep[ktoryProdukt == "18"]
ktorySklep_p18 <- factor(sklep_p18, levels = c("1":"10"))

boxplot(sprzedaz_p18~ktorySklep_p18, xlab = "Numer sklepu", ylab = "Sprzedaż produktu",
        col = brewer.pal(n = 10, name = "PiYG"))
points(1:10, by(sprzedaz_p18, ktorySklep_p18, mean), pch = 15)
by(sprzedaz_p18, sklep_p18, mean)

```

```{r}
anova(lm(sprzedaz_p18~ktorySklep_p18))
TukeyHSD(aov(sprzedaz_p18~ktorySklep_p18), conf.level = 0.95)
plot(TukeyHSD(aov(sprzedaz_p18~ktorySklep_p18), conf.level = 0.95))
```

**Średnia sprzedaż produktu 18 jest podobna dla następujących par sklepów: _10-3, 9-4, 6-5_ **

### Produkt 19

```{r}
sprzedaz_p19 <- sprzedaz[ktoryProdukt == "19"]
sklep_p19 <- sklep[ktoryProdukt == "19"]
ktorySklep_p19 <- factor(sklep_p19, levels = c("1":"10"))

boxplot(sprzedaz_p19~ktorySklep_p19, xlab = "Numer sklepu", ylab = "Sprzedaż produktu",
        col = brewer.pal(n = 10, name = "PiYG"))
points(1:10, by(sprzedaz_p19, ktorySklep_p19, mean), pch = 15)
by(sprzedaz_p19, sklep_p19, mean)

```

```{r}
anova(lm(sprzedaz_p19~ktorySklep_p19))
TukeyHSD(aov(sprzedaz_p19~ktorySklep_p19), conf.level = 0.95)
plot(TukeyHSD(aov(sprzedaz_p19~ktorySklep_p19), conf.level = 0.95))
```

**Średnia sprzedaż produktu 19 jest podobna dla następujących par sklepów: _10-3, 9-4, 6-5_ **

### Produkt 20

```{r}
sprzedaz_p20 <- sprzedaz[ktoryProdukt == "20"]
sklep_p20 <- sklep[ktoryProdukt == "20"]
ktorySklep_p20 <- factor(sklep_p20, levels = c("1":"10"))

boxplot(sprzedaz_p20~ktorySklep_p20, xlab = "Numer sklepu", ylab = "Sprzedaż produktu",
        col = brewer.pal(n = 10, name = "PiYG"))
points(1:10, by(sprzedaz_p20, ktorySklep_p20, mean), pch = 15)
by(sprzedaz_p20, sklep_p20, mean)

```

```{r}
anova(lm(sprzedaz_p20~ktorySklep_p20))
TukeyHSD(aov(sprzedaz_p20~ktorySklep_p20), conf.level = 0.95)
plot(TukeyHSD(aov(sprzedaz_p20~ktorySklep_p20), conf.level = 0.95))
```

**Średnia sprzedaż produktu 20 jest podobna dla następujących par sklepów: _10-3, 9-4, 6-5_ **

### Produkt 21

```{r}
sprzedaz_p21 <- sprzedaz[ktoryProdukt == "21"]
sklep_p21 <- sklep[ktoryProdukt == "21"]
ktorySklep_p21 <- factor(sklep_p21, levels = c("1":"10"))

boxplot(sprzedaz_p21~ktorySklep_p21, xlab = "Numer sklepu", ylab = "Sprzedaż produktu",
        col = brewer.pal(n = 10, name = "PiYG"))
points(1:10, by(sprzedaz_p21, ktorySklep_p21, mean), pch = 15)
by(sprzedaz_p21, sklep_p21, mean)

```


```{r}
anova(lm(sprzedaz_p21~ktorySklep_p21))
TukeyHSD(aov(sprzedaz_p21~ktorySklep_p21), conf.level = 0.95)
plot(TukeyHSD(aov(sprzedaz_p21~ktorySklep_p21), conf.level = 0.95))
```

**Średnia sprzedaż produktu 21 jest podobna dla następujących par sklepów: _10-3, 9-4, 6-5_ **

### Produkt 22

```{r}
sprzedaz_p22 <- sprzedaz[ktoryProdukt == "22"]
sklep_p22 <- sklep[ktoryProdukt == "22"]
ktorySklep_p22 <- factor(sklep_p22, levels = c("1":"10"))

boxplot(sprzedaz_p22~ktorySklep_p22, xlab = "Numer sklepu", ylab = "Sprzedaż produktu",
        col = brewer.pal(n = 10, name = "PiYG"))
points(1:10, by(sprzedaz_p22, ktorySklep_p22, mean), pch = 15)
by(sprzedaz_p22, sklep_p22, mean)

```

```{r}
anova(lm(sprzedaz_p22~ktorySklep_p22))
TukeyHSD(aov(sprzedaz_p22~ktorySklep_p22), conf.level = 0.95)
plot(TukeyHSD(aov(sprzedaz_p22~ktorySklep_p22), conf.level = 0.95))
```

**Średnia sprzedaż produktu 22 jest podobna dla następujących par sklepów: _10-3, 9-4, 6-5_ **

### Produkt 23

```{r}
sprzedaz_p23 <- sprzedaz[ktoryProdukt == "23"]
sklep_p23 <- sklep[ktoryProdukt == "23"]
ktorySklep_p23 <- factor(sklep_p23, levels = c("1":"10"))

boxplot(sprzedaz_p23~ktorySklep_p23, xlab = "Numer sklepu", ylab = "Sprzedaż produktu",
        col = brewer.pal(n = 10, name = "PiYG"))
points(1:10, by(sprzedaz_p23, ktorySklep_p23, mean), pch = 15)
by(sprzedaz_p23, sklep_p23, mean)

```


```{r}
anova(lm(sprzedaz_p23~ktorySklep_p23))
TukeyHSD(aov(sprzedaz_p23~ktorySklep_p23), conf.level = 0.95)
plot(TukeyHSD(aov(sprzedaz_p23~ktorySklep_p23), conf.level = 0.95))
```

**Średnia sprzedaż produktu 23 jest podobna dla następujących par sklepów: _10-3, 9-4, 6-5_ **

### Produkt 24

```{r}
sprzedaz_p24 <- sprzedaz[ktoryProdukt == "24"]
sklep_p24 <- sklep[ktoryProdukt == "24"]
ktorySklep_p24 <- factor(sklep_p24, levels = c("1":"10"))

boxplot(sprzedaz_p24~ktorySklep_p24, xlab = "Numer sklepu", ylab = "Sprzedaż produktu",
        col = brewer.pal(n = 10, name = "PiYG"))
points(1:10, by(sprzedaz_p24, ktorySklep_p24, mean), pch = 15)
by(sprzedaz_p24, sklep_p24, mean)

```

```{r}
anova(lm(sprzedaz_p24~ktorySklep_p24))
TukeyHSD(aov(sprzedaz_p24~ktorySklep_p24), conf.level = 0.95)
plot(TukeyHSD(aov(sprzedaz_p24~ktorySklep_p24), conf.level = 0.95))
```

**Średnia sprzedaż produktu 24 jest podobna dla następujących par sklepów: _10-3, 9-4, 6-5_ **

### Produkt 25

```{r}
sprzedaz_p25 <- sprzedaz[ktoryProdukt == "25"]
sklep_p25 <- sklep[ktoryProdukt == "25"]
ktorySklep_p25 <- factor(sklep_p25, levels = c("1":"10"))

boxplot(sprzedaz_p25~ktorySklep_p25, xlab = "Numer sklepu", ylab = "Sprzedaż produktu",
        col = brewer.pal(n = 10, name = "PiYG"))
points(1:10, by(sprzedaz_p25, ktorySklep_p25, mean), pch = 15)
by(sprzedaz_p25, sklep_p25, mean)

```

```{r}
anova(lm(sprzedaz_p25~ktorySklep_p25))
TukeyHSD(aov(sprzedaz_p25~ktorySklep_p25), conf.level = 0.95)
plot(TukeyHSD(aov(sprzedaz_p25~ktorySklep_p25), conf.level = 0.95))
```

**Średnia sprzedaż produktu 25 jest podobna dla następujących par sklepów: _10-3, 9-4, 6-5_ **

### Produkt 26

```{r}
sprzedaz_p26 <- sprzedaz[ktoryProdukt == "26"]
sklep_p26 <- sklep[ktoryProdukt == "26"]
ktorySklep_p26 <- factor(sklep_p26, levels = c("1":"10"))

boxplot(sprzedaz_p26~ktorySklep_p26, xlab = "Numer sklepu", ylab = "Sprzedaż produktu",
        col = brewer.pal(n = 10, name = "PiYG"))
points(1:10, by(sprzedaz_p26, ktorySklep_p26, mean), pch = 15)
by(sprzedaz_p26, sklep_p26, mean)

```

```{r}
anova(lm(sprzedaz_p26~ktorySklep_p26))
TukeyHSD(aov(sprzedaz_p26~ktorySklep_p26), conf.level = 0.95)
plot(TukeyHSD(aov(sprzedaz_p26~ktorySklep_p26), conf.level = 0.95))
```

**Średnia sprzedaż produktu 26 jest podobna dla następujących par sklepów: _10-3, 9-4, 6-5_ **

### Produkt 27

```{r}
sprzedaz_p27 <- sprzedaz[ktoryProdukt == "27"]
sklep_p27 <- sklep[ktoryProdukt == "27"]
ktorySklep_p27 <- factor(sklep_p27, levels = c("1":"10"))

boxplot(sprzedaz_p27~ktorySklep_p27, xlab = "Numer sklepu", ylab = "Sprzedaż produktu",
        col = brewer.pal(n = 10, name = "PiYG"))
points(1:10, by(sprzedaz_p27, ktorySklep_p27, mean), pch = 15)
by(sprzedaz_p27, sklep_p27, mean)

```

```{r}
anova(lm(sprzedaz_p27~ktorySklep_p27))
TukeyHSD(aov(sprzedaz_p27~ktorySklep_p27), conf.level = 0.95)
plot(TukeyHSD(aov(sprzedaz_p27~ktorySklep_p27), conf.level = 0.95))
```

**Średnia sprzedaż produktu 27 jest podobna dla następujących par sklepów: _10-3, 9-4, 6-5_ **

### Produkt 28

```{r}
sprzedaz_p28 <- sprzedaz[ktoryProdukt == "28"]
sklep_p28 <- sklep[ktoryProdukt == "28"]
ktorySklep_p28 <- factor(sklep_p28, levels = c("1":"10"))

boxplot(sprzedaz_p28~ktorySklep_p28, xlab = "Numer sklepu", ylab = "Sprzedaż produktu",
        col = brewer.pal(n = 10, name = "PiYG"))
points(1:10, by(sprzedaz_p28, ktorySklep_p28, mean), pch = 15)
by(sprzedaz_p28, sklep_p28, mean)

```

```{r}
anova(lm(sprzedaz_p28~ktorySklep_p28))
TukeyHSD(aov(sprzedaz_p28~ktorySklep_p28), conf.level = 0.95)
plot(TukeyHSD(aov(sprzedaz_p28~ktorySklep_p28), conf.level = 0.95))
```

**Średnia sprzedaż produktu 28 jest podobna dla następujących par sklepów: _10-3, 9-4, 6-5_ **

### Produkt 29

```{r}
sprzedaz_p29 <- sprzedaz[ktoryProdukt == "29"]
sklep_p29 <- sklep[ktoryProdukt == "29"]
ktorySklep_p29 <- factor(sklep_p29, levels = c("1":"10"))

boxplot(sprzedaz_p29~ktorySklep_p29, xlab = "Numer sklepu", ylab = "Sprzedaż produktu",
        col = brewer.pal(n = 10, name = "PiYG"))
points(1:10, by(sprzedaz_p29, ktorySklep_p29, mean), pch = 15)
by(sprzedaz_p29, sklep_p29, mean)

```

```{r}
anova(lm(sprzedaz_p29~ktorySklep_p29))
TukeyHSD(aov(sprzedaz_p29~ktorySklep_p29), conf.level = 0.95)
plot(TukeyHSD(aov(sprzedaz_p29~ktorySklep_p29), conf.level = 0.95))
```

**Średnia sprzedaż produktu 29 jest podobna dla następujących par sklepów: _10-3, 9-4, 6-5_ **

### Produkt 30

```{r}
sprzedaz_p30 <- sprzedaz[ktoryProdukt == "30"]
sklep_p30 <- sklep[ktoryProdukt == "30"]
ktorySklep_p30 <- factor(sklep_p30, levels = c("1":"10"))

boxplot(sprzedaz_p30~ktorySklep_p30, xlab = "Numer sklepu", ylab = "Sprzedaż produktu",
        col = brewer.pal(n = 10, name = "PiYG"))
points(1:10, by(sprzedaz_p30, ktorySklep_p30, mean), pch = 15)
by(sprzedaz_p30, sklep_p30, mean)

```

```{r}
anova(lm(sprzedaz_p30~ktorySklep_p30))
TukeyHSD(aov(sprzedaz_p30~ktorySklep_p30), conf.level = 0.95)
plot(TukeyHSD(aov(sprzedaz_p30~ktorySklep_p30), conf.level = 0.95))
```

**Średnia sprzedaż produktu 30 jest podobna dla następujących par sklepów: _10-3, 9-4, 6-5_ **

### Produkt 31

```{r}
sprzedaz_p31 <- sprzedaz[ktoryProdukt == "31"]
sklep_p31 <- sklep[ktoryProdukt == "31"]
ktorySklep_p31 <- factor(sklep_p31, levels = c("1":"10"))

boxplot(sprzedaz_p31~ktorySklep_p31, xlab = "Numer sklepu", ylab = "Sprzedaż produktu",
        col = brewer.pal(n = 10, name = "PiYG"))
points(1:10, by(sprzedaz_p31, ktorySklep_p31, mean), pch = 15)
by(sprzedaz_p31, sklep_p31, mean)

```


```{r}
anova(lm(sprzedaz_p31~ktorySklep_p31))
TukeyHSD(aov(sprzedaz_p31~ktorySklep_p31), conf.level = 0.95)
plot(TukeyHSD(aov(sprzedaz_p31~ktorySklep_p31), conf.level = 0.95))
```

**Średnia sprzedaż produktu 31 jest podobna dla następujących par sklepów: _10-3, 9-4, 6-5_ **

### Produkt 32

```{r}
sprzedaz_p32 <- sprzedaz[ktoryProdukt == "32"]
sklep_p32 <- sklep[ktoryProdukt == "32"]
ktorySklep_p32 <- factor(sklep_p32, levels = c("1":"10"))

boxplot(sprzedaz_p32~ktorySklep_p32, xlab = "Numer sklepu", ylab = "Sprzedaż produktu",
        col = brewer.pal(n = 10, name = "PiYG"))
points(1:10, by(sprzedaz_p32, ktorySklep_p32, mean), pch = 15)
by(sprzedaz_p32, sklep_p32, mean)

```

```{r}
anova(lm(sprzedaz_p32~ktorySklep_p32))
TukeyHSD(aov(sprzedaz_p32~ktorySklep_p32), conf.level = 0.95)
plot(TukeyHSD(aov(sprzedaz_p32~ktorySklep_p32), conf.level = 0.95))
```

**Średnia sprzedaż produktu 32 jest podobna dla następujących par sklepów: _10-3, 9-4, 6-5_ **

### Produkt 33

```{r}
sprzedaz_p33 <- sprzedaz[ktoryProdukt == "33"]
sklep_p33 <- sklep[ktoryProdukt == "33"]
ktorySklep_p33 <- factor(sklep_p33, levels = c("1":"10"))

boxplot(sprzedaz_p33~ktorySklep_p33, xlab = "Numer sklepu", ylab = "Sprzedaż produktu",
        col = brewer.pal(n = 10, name = "PiYG"))
points(1:10, by(sprzedaz_p33, ktorySklep_p33, mean), pch = 15)
by(sprzedaz_p33, sklep_p33, mean)

```


```{r}
anova(lm(sprzedaz_p33~ktorySklep_p33))
TukeyHSD(aov(sprzedaz_p33~ktorySklep_p33), conf.level = 0.95)
plot(TukeyHSD(aov(sprzedaz_p33~ktorySklep_p33), conf.level = 0.95))
```

**Średnia sprzedaż produktu 33 jest podobna dla następujących par sklepów: _10-3, 9-4, 6-5_ **

### Produkt 34

```{r}
sprzedaz_p34 <- sprzedaz[ktoryProdukt == "34"]
sklep_p34 <- sklep[ktoryProdukt == "34"]
ktorySklep_p34 <- factor(sklep_p34, levels = c("1":"10"))

boxplot(sprzedaz_p34~ktorySklep_p34, xlab = "Numer sklepu", ylab = "Sprzedaż produktu",
        col = brewer.pal(n = 10, name = "PiYG"))
points(1:10, by(sprzedaz_p34, ktorySklep_p34, mean), pch = 15)
by(sprzedaz_p34, sklep_p34, mean)

```

```{r}
anova(lm(sprzedaz_p34~ktorySklep_p34))
TukeyHSD(aov(sprzedaz_p34~ktorySklep_p34), conf.level = 0.95)
plot(TukeyHSD(aov(sprzedaz_p34~ktorySklep_p34), conf.level = 0.95))
```

**Średnia sprzedaż produktu 34 jest podobna dla następujących par sklepów: _10-3, 9-4, 6-5_ **

### Produkt 35

```{r}
sprzedaz_p35 <- sprzedaz[ktoryProdukt == "35"]
sklep_p35 <- sklep[ktoryProdukt == "35"]
ktorySklep_p35 <- factor(sklep_p35, levels = c("1":"10"))

boxplot(sprzedaz_p35~ktorySklep_p35, xlab = "Numer sklepu", ylab = "Sprzedaż produktu",
        col = brewer.pal(n = 10, name = "PiYG"))
points(1:10, by(sprzedaz_p35, ktorySklep_p35, mean), pch = 15)
by(sprzedaz_p35, sklep_p35, mean)

```

```{r}
anova(lm(sprzedaz_p35~ktorySklep_p35))
TukeyHSD(aov(sprzedaz_p35~ktorySklep_p35), conf.level = 0.95)
plot(TukeyHSD(aov(sprzedaz_p35~ktorySklep_p35), conf.level = 0.95))
```

**Średnia sprzedaż produktu 35 jest podobna dla następujących par sklepów: _10-3, 9-4, 6-5_ **

### Produkt 36

```{r}
sprzedaz_p36 <- sprzedaz[ktoryProdukt == "36"]
sklep_p36 <- sklep[ktoryProdukt == "36"]
ktorySklep_p36 <- factor(sklep_p36, levels = c("1":"10"))

boxplot(sprzedaz_p36~ktorySklep_p36, xlab = "Numer sklepu", ylab = "Sprzedaż produktu",
        col = brewer.pal(n = 10, name = "PiYG"))
points(1:10, by(sprzedaz_p36, ktorySklep_p36, mean), pch = 15)
by(sprzedaz_p36, sklep_p36, mean)

```

```{r}
anova(lm(sprzedaz_p36~ktorySklep_p36))
TukeyHSD(aov(sprzedaz_p36~ktorySklep_p36), conf.level = 0.95)
plot(TukeyHSD(aov(sprzedaz_p36~ktorySklep_p36), conf.level = 0.95))
```

**Średnia sprzedaż produktu 36 jest podobna dla następujących par sklepów: _10-3, 9-4, 6-5_ **

### Produkt 37

```{r}
sprzedaz_p37 <- sprzedaz[ktoryProdukt == "37"]
sklep_p37 <- sklep[ktoryProdukt == "37"]
ktorySklep_p37 <- factor(sklep_p37, levels = c("1":"10"))

boxplot(sprzedaz_p37~ktorySklep_p37, xlab = "Numer sklepu", ylab = "Sprzedaż produktu",
        col = brewer.pal(n = 10, name = "PiYG"))
points(1:10, by(sprzedaz_p37, ktorySklep_p37, mean), pch = 15)
by(sprzedaz_p37, sklep_p37, mean)

```

```{r}
anova(lm(sprzedaz_p37~ktorySklep_p37))
TukeyHSD(aov(sprzedaz_p37~ktorySklep_p37), conf.level = 0.95)
plot(TukeyHSD(aov(sprzedaz_p37~ktorySklep_p37), conf.level = 0.95))
```

**Średnia sprzedaż produktu 37 jest podobna dla następujących par sklepów: _10-3, 9-4, 6-5_ **

### Produkt 38

```{r}
sprzedaz_p38 <- sprzedaz[ktoryProdukt == "38"]
sklep_p38 <- sklep[ktoryProdukt == "38"]
ktorySklep_p38 <- factor(sklep_p38, levels = c("1":"10"))

boxplot(sprzedaz_p38~ktorySklep_p38, xlab = "Numer sklepu", ylab = "Sprzedaż produktu",
        col = brewer.pal(n = 10, name = "PiYG"))
points(1:10, by(sprzedaz_p38, ktorySklep_p38, mean), pch = 15)
by(sprzedaz_p38, sklep_p38, mean)

```

```{r}
anova(lm(sprzedaz_p38~ktorySklep_p38))
TukeyHSD(aov(sprzedaz_p38~ktorySklep_p38), conf.level = 0.95)
plot(TukeyHSD(aov(sprzedaz_p38~ktorySklep_p38), conf.level = 0.95))
```

**Średnia sprzedaż produktu 38 jest podobna dla następujących par sklepów: _10-3, 9-4, 6-5_ **

### Produkt 39

```{r}
sprzedaz_p39 <- sprzedaz[ktoryProdukt == "39"]
sklep_p39 <- sklep[ktoryProdukt == "39"]
ktorySklep_p39 <- factor(sklep_p39, levels = c("1":"10"))

boxplot(sprzedaz_p39~ktorySklep_p39, xlab = "Numer sklepu", ylab = "Sprzedaż produktu",
        col = brewer.pal(n = 10, name = "PiYG"))
points(1:10, by(sprzedaz_p39, ktorySklep_p39, mean), pch = 15)
by(sprzedaz_p39, sklep_p39, mean)

```

```{r}
anova(lm(sprzedaz_p39~ktorySklep_p39))
TukeyHSD(aov(sprzedaz_p39~ktorySklep_p39), conf.level = 0.95)
plot(TukeyHSD(aov(sprzedaz_p39~ktorySklep_p39), conf.level = 0.95))
```

**Średnia sprzedaż produktu 39 jest podobna dla następujących par sklepów: _10-3, 9-4, 6-5_ **

### Produkt 40

```{r}
sprzedaz_p40 <- sprzedaz[ktoryProdukt == "40"]
sklep_p40 <- sklep[ktoryProdukt == "40"]
ktorySklep_p40 <- factor(sklep_p40, levels = c("1":"10"))

boxplot(sprzedaz_p40~ktorySklep_p40, xlab = "Numer sklepu", ylab = "Sprzedaż produktu",
        col = brewer.pal(n = 10, name = "PiYG"))
points(1:10, by(sprzedaz_p40, ktorySklep_p40, mean), pch = 15)
by(sprzedaz_p40, sklep_p40, mean)

```

```{r}
anova(lm(sprzedaz_p40~ktorySklep_p40))
TukeyHSD(aov(sprzedaz_p40~ktorySklep_p40), conf.level = 0.95)
plot(TukeyHSD(aov(sprzedaz_p40~ktorySklep_p40), conf.level = 0.95))
```

**Średnia sprzedaż produktu 40 jest podobna dla następujących par sklepów: _10-3, 9-4, 6-5_ **

### Produkt 41

```{r}
sprzedaz_p41 <- sprzedaz[ktoryProdukt == "41"]
sklep_p41 <- sklep[ktoryProdukt == "41"]
ktorySklep_p41 <- factor(sklep_p41, levels = c("1":"10"))

boxplot(sprzedaz_p41~ktorySklep_p41, xlab = "Numer sklepu", ylab = "Sprzedaż produktu",
        col = brewer.pal(n = 10, name = "PiYG"))
points(1:10, by(sprzedaz_p41, ktorySklep_p41, mean), pch = 15)
by(sprzedaz_p41, sklep_p41, mean)

```


```{r}
anova(lm(sprzedaz_p41~ktorySklep_p41))
TukeyHSD(aov(sprzedaz_p41~ktorySklep_p41), conf.level = 0.95)
plot(TukeyHSD(aov(sprzedaz_p41~ktorySklep_p41), conf.level = 0.95))
```

**Średnia sprzedaż produktu 41 jest podobna dla następujących par sklepów: _10-3, 9-4, 6-5_ **

### Produkt 42

```{r}
sprzedaz_p42 <- sprzedaz[ktoryProdukt == "42"]
sklep_p42 <- sklep[ktoryProdukt == "42"]
ktorySklep_p42 <- factor(sklep_p42, levels = c("1":"10"))

boxplot(sprzedaz_p42~ktorySklep_p42, xlab = "Numer sklepu", ylab = "Sprzedaż produktu",
        col = brewer.pal(n = 10, name = "PiYG"))
points(1:10, by(sprzedaz_p42, ktorySklep_p42, mean), pch = 15)
by(sprzedaz_p42, sklep_p42, mean)

```

```{r}
anova(lm(sprzedaz_p42~ktorySklep_p42))
TukeyHSD(aov(sprzedaz_p42~ktorySklep_p42), conf.level = 0.95)
plot(TukeyHSD(aov(sprzedaz_p42~ktorySklep_p42), conf.level = 0.95))
```

**Średnia sprzedaż produktu 42 jest podobna dla następujących par sklepów: _10-3, 9-4, 6-5_ **

### Produkt 43

```{r}
sprzedaz_p43 <- sprzedaz[ktoryProdukt == "43"]
sklep_p43 <- sklep[ktoryProdukt == "43"]
ktorySklep_p43 <- factor(sklep_p43, levels = c("1":"10"))

boxplot(sprzedaz_p43~ktorySklep_p43, xlab = "Numer sklepu", ylab = "Sprzedaż produktu",
        col = brewer.pal(n = 10, name = "PiYG"))
points(1:10, by(sprzedaz_p43, ktorySklep_p43, mean), pch = 15)
by(sprzedaz_p43, sklep_p43, mean)

```


```{r}
anova(lm(sprzedaz_p43~ktorySklep_p43))
TukeyHSD(aov(sprzedaz_p43~ktorySklep_p43), conf.level = 0.95)
plot(TukeyHSD(aov(sprzedaz_p43~ktorySklep_p43), conf.level = 0.95))
```

**Średnia sprzedaż produktu 43 jest podobna dla następujących par sklepów: _10-3, 9-4, 6-5_ **

### Produkt 44

```{r}
sprzedaz_p44 <- sprzedaz[ktoryProdukt == "44"]
sklep_p44 <- sklep[ktoryProdukt == "44"]
ktorySklep_p44 <- factor(sklep_p44, levels = c("1":"10"))

boxplot(sprzedaz_p44~ktorySklep_p44, xlab = "Numer sklepu", ylab = "Sprzedaż produktu",
        col = brewer.pal(n = 10, name = "PiYG"))
points(1:10, by(sprzedaz_p44, ktorySklep_p44, mean), pch = 15)
by(sprzedaz_p44, sklep_p44, mean)

```

```{r}
anova(lm(sprzedaz_p44~ktorySklep_p44))
TukeyHSD(aov(sprzedaz_p44~ktorySklep_p44), conf.level = 0.95)
plot(TukeyHSD(aov(sprzedaz_p44~ktorySklep_p44), conf.level = 0.95))
```

**Średnia sprzedaż produktu 44 jest podobna dla następujących par sklepów: _10-3, 9-4, 6-5_ **

### Produkt 45

```{r}
sprzedaz_p45 <- sprzedaz[ktoryProdukt == "45"]
sklep_p45 <- sklep[ktoryProdukt == "45"]
ktorySklep_p45 <- factor(sklep_p45, levels = c("1":"10"))

boxplot(sprzedaz_p45~ktorySklep_p45, xlab = "Numer sklepu", ylab = "Sprzedaż produktu",
        col = brewer.pal(n = 10, name = "PiYG"))
points(1:10, by(sprzedaz_p45, ktorySklep_p45, mean), pch = 15)
by(sprzedaz_p45, sklep_p45, mean)

```

```{r}
anova(lm(sprzedaz_p45~ktorySklep_p45))
TukeyHSD(aov(sprzedaz_p45~ktorySklep_p45), conf.level = 0.95)
plot(TukeyHSD(aov(sprzedaz_p45~ktorySklep_p45), conf.level = 0.95))
```

**Średnia sprzedaż produktu 45 jest podobna dla następujących par sklepów: _10-3, 9-4, 6-5_ **

### Produkt 46

```{r}
sprzedaz_p46 <- sprzedaz[ktoryProdukt == "46"]
sklep_p46 <- sklep[ktoryProdukt == "46"]
ktorySklep_p46 <- factor(sklep_p46, levels = c("1":"10"))

boxplot(sprzedaz_p46~ktorySklep_p46, xlab = "Numer sklepu", ylab = "Sprzedaż produktu",
        col = brewer.pal(n = 10, name = "PiYG"))
points(1:10, by(sprzedaz_p46, ktorySklep_p46, mean), pch = 15)
by(sprzedaz_p46, sklep_p46, mean)

```

```{r}
anova(lm(sprzedaz_p46~ktorySklep_p46))
TukeyHSD(aov(sprzedaz_p46~ktorySklep_p46), conf.level = 0.95)
plot(TukeyHSD(aov(sprzedaz_p46~ktorySklep_p46), conf.level = 0.95))
```

**Średnia sprzedaż produktu 46 jest podobna dla następujących par sklepów: _10-3, 9-4, 6-5_ **

### Produkt 47

```{r}
sprzedaz_p47 <- sprzedaz[ktoryProdukt == "47"]
sklep_p47 <- sklep[ktoryProdukt == "47"]
ktorySklep_p47 <- factor(sklep_p47, levels = c("1":"10"))

boxplot(sprzedaz_p47~ktorySklep_p47, xlab = "Numer sklepu", ylab = "Sprzedaż produktu",
        col = brewer.pal(n = 10, name = "PiYG"))
points(1:10, by(sprzedaz_p47, ktorySklep_p47, mean), pch = 15)
by(sprzedaz_p47, sklep_p47, mean)

```

```{r}
anova(lm(sprzedaz_p47~ktorySklep_p47))
TukeyHSD(aov(sprzedaz_p47~ktorySklep_p47), conf.level = 0.95)
plot(TukeyHSD(aov(sprzedaz_p47~ktorySklep_p47), conf.level = 0.95))
```

**Średnia sprzedaż produktu 47 jest podobna dla następujących par sklepów: _10-3, 9-4, 6-5_ **

### Produkt 48

```{r}
sprzedaz_p48 <- sprzedaz[ktoryProdukt == "48"]
sklep_p48 <- sklep[ktoryProdukt == "48"]
ktorySklep_p48 <- factor(sklep_p48, levels = c("1":"10"))

boxplot(sprzedaz_p48~ktorySklep_p48, xlab = "Numer sklepu", ylab = "Sprzedaż produktu",
        col = brewer.pal(n = 10, name = "PiYG"))
points(1:10, by(sprzedaz_p48, ktorySklep_p48, mean), pch = 15)
by(sprzedaz_p48, sklep_p48, mean)

```

```{r}
anova(lm(sprzedaz_p48~ktorySklep_p48))
TukeyHSD(aov(sprzedaz_p48~ktorySklep_p48), conf.level = 0.95)
plot(TukeyHSD(aov(sprzedaz_p48~ktorySklep_p48), conf.level = 0.95))
```

**Średnia sprzedaż produktu 48 jest podobna dla następujących par sklepów: _10-3, 9-4, 6-5_ **

### Produkt 49

```{r}
sprzedaz_p49 <- sprzedaz[ktoryProdukt == "49"]
sklep_p49 <- sklep[ktoryProdukt == "49"]
ktorySklep_p49 <- factor(sklep_p49, levels = c("1":"10"))

boxplot(sprzedaz_p49~ktorySklep_p49, xlab = "Numer sklepu", ylab = "Sprzedaż produktu",
        col = brewer.pal(n = 10, name = "PiYG"))
points(1:10, by(sprzedaz_p49, ktorySklep_p49, mean), pch = 15)
by(sprzedaz_p49, sklep_p49, mean)

```

```{r}
anova(lm(sprzedaz_p49~ktorySklep_p49))
TukeyHSD(aov(sprzedaz_p49~ktorySklep_p49), conf.level = 0.95)
plot(TukeyHSD(aov(sprzedaz_p49~ktorySklep_p49), conf.level = 0.95))
```

**Średnia sprzedaż produktu 49 jest podobna dla następujących par sklepów: _10-3, 9-4, 6-5_ **

### Produkt 50

```{r}
sprzedaz_p50 <- sprzedaz[ktoryProdukt == "50"]
sklep_p50 <- sklep[ktoryProdukt == "50"]
ktorySklep_p50 <- factor(sklep_p50, levels = c("1":"10"))

boxplot(sprzedaz_p50~ktorySklep_p50, xlab = "Numer sklepu", ylab = "Sprzedaż produktu",
        col = brewer.pal(n = 10, name = "PiYG"))
points(1:10, by(sprzedaz_p50, ktorySklep_p50, mean), pch = 15)
by(sprzedaz_p50, sklep_p50, mean)

```

```{r}
anova(lm(sprzedaz_p50~ktorySklep_p50))
TukeyHSD(aov(sprzedaz_p50~ktorySklep_p50), conf.level = 0.95)
plot(TukeyHSD(aov(sprzedaz_p50~ktorySklep_p50), conf.level = 0.95))
```

**Średnia sprzedaż produktu 50 jest podobna dla następujących par sklepów: _10-3, 9-4, 6-5_ **

## Wnioski

- **Średnia sprzedaż produktów jest podobna dla następujących par sklepów: _9-4, 6-5_ **
- **Średnia sprzedaż wszystkich produktów (1 – 50) jest podobna dla następujących par sklepów: _10-3, 9-4, 6-5_ **