---
title: "Tworzenie szeregów i poszukiwanie modeli"
author: "Sandra Sobór"
date: "5 06 2019"
output: html_document
---

```{r setup, include=FALSE}
knitr::opts_chunk$set(echo = TRUE)
```

Skupimy się teraz na narysowaniu wykresów danych, znalezieniu potencjalnej 
sezonowości i stworzeniu szeregów czasowych. Po wykonaniu tych czynności
będziemy mogli zająć się szukaniem odpowiednich modeli.

Rozpoczniemy od wczytania danych z pliku (danych, które zostały uproszczone
poprzez usunięcie sklepów z podobną sprzedażą danego produktu).

```{r wczytanie danych, warning = FALSE, message = FALSE}
library(dplyr)
library(RColorBrewer)
library(forecast)
library(tseries)
library(DescTools)

sciezka_pliku <- paste0("dane/dane_do_analizy.rds")

dane <- readRDS(sciezka_pliku)
tail(dane)
```

Kolejnym krokiem będzie rozdzielenie danych ze względu na produkt i sklep 
(każdy kombinacja produktu i sklepu będzie zachowana w liście). Ustalmy dodatkow
zmienną frequency czyli liczbę obserwacji na jednostkę czasu i stwórzmy szeregi 
czasowe z naszych danych.

```{r}
f <- 365
ts_dane <- split(dane, list(dane$store, dane$item)) %>%
    lapply(function(x) ts(x$sales, frequency = f))

```

Dodatkowo zapiszmy stworzone szeregi w oddzielnym plikiu aby móc korzystać z 
nich w innych raportach.

```{r}
saveRDS(ts_dane, file = "dane/szeregi.rds")
```

Aby zobaczyć jak wyglądają nasze dane i wnioskować o sezonowości wykonamy teraz 
wykresy za pomocą funckji `tsdisplay()` aby zobaczyć również wykresy `acf` i 
`pacf`. Dodatkowo dla każdego szeregu przeprowadzimy test rozstrzygający o 
stacjonarności (`adf.test()`), wypiszemy p-value oraz stworzymy wektor `d`, który
będzie przechowywał informację czy szereg powinien być różnicowany przy tworzneiu 
modelu czy nie. Dla wyżej wymienionego testu hipotezą zerową jest, że szereg nie
jest stacjonarny. Ustalimy również poziom `alfa` na którym bedziemy sprawdzali
p-value.

```{r}
d <- rep(0, length(ts_dane))
alfa <- 0.05

for (i in 1:length(ts_dane)) {
    tsdisplay(ts_dane[[i]], main = paste("Dane dla produkt.sklep:", names(ts_dane[i]))) 
    
    a <- adf.test(ts_dane[[i]], alternative = "stationary")
    print(a$p.value)
    
    if (a$p.value >= alfa) {
        d[i] = 1
    }
}

```

Zapiszmy również do pliku nasz wektor z informacją o konieczności różnicowania.

```{r}
saveRDS(d, file = "dane/wektor_d.rds")
```

Z powyższych wykresów jesteśmy w stanie zaobserwować wyraźną sezonowość
dla wszytskich produktów (roczną) oraz trend rosnący. Warto również 
zauważyć, że nasze dane całkiem nieźle zachowują się na wykresie `pacf`
co może sugerować użycie modelu `AR(p)`.
